臺灣宜蘭地方法院刑事判決　　　　　　　 94年度訴字第189號
公　訴　人　臺灣宜蘭地方法院檢察署檢察官
被　　　告　甲○○　男　35歲.
上列被告因毒品危害防制條例案件，經檢察官提起公訴（94年度
毒偵字第433號），於本院準備程序進行中，被告先就被訴事實
為有罪之陳述，本院裁定由受命法官獨任進行簡式審判程序，爰
不經通常審判程序，判決如下：
    主  文
甲○○施用第一級毒品，累犯，處有期徒刑拾月。
    事  實
一、甲○○前於民國87年間，因施用毒品案件，經依本院87年度
    毒聲字第286號裁定送觀察、勒戒後，認無繼續施用毒品之
    傾向，由臺灣宜蘭地方法院檢察署檢察官於88年1月8日以87
　　年度偵緝字第228號為不起訴處分確定。又因施用第二級毒
    品安非他命案件，經依本院88年度毒聲字第293號裁定送觀
    察、勒戒後，認有繼續施用毒品之傾向，由臺灣宜蘭地方法
    院檢察署檢察官以88年度偵緝字第244號聲請簡易判決處刑
    ，經本院於88年10月26日以88年度羅簡字第159號判決判處
    有期徒刑5月確定，其強制戒治於91年6月13日執行期滿。復
    因施用第一級毒品海洛因案件，經臺灣宜蘭地方法院檢察署
    檢察官以89年度毒偵字第608號起訴書提起公訴，由本院於
    90年11月19日以90年度訴緝字第12號判決判處有期徒刑6月
    確定，並於92年4月25日縮刑期滿執行完畢。再因施用第二
    級毒品安非他命案件，經臺灣宜蘭地方法院檢察署檢察官以
    93年度毒偵字第1177號起訴書提起公訴，本院於94年2月24
    日以94年度易字第9號判決判處有期徒刑4月確定。詎其猶不
    知悔改，明知海洛因、安非他命分別為毒品危害防制條例第
    2 條第2項第1、2款所規定之第一級及第二級毒品，不得擅
    自施用，竟仍於前開強制戒治執行完畢釋放後五年內，基於
    連續施用第二級毒品安非他命之犯意，自94年2月25日起至
    同年3月1日某時止，連續在宜蘭縣三星鄉○○路92之4號住
    處，以將安非他命置入玻璃球內燒烤，再吸取安非他命霧化
    所融煙霧之方式，施用第二級毒品安非他命共3、4次，最後
    1 次於94年3月1日某時並將海洛因及安非他命一併置入玻璃
    球內燒烤，同時施用，而施用第一級毒品海洛因1次。嗣於
    94年3月2日晚間9時50分許，經警採集其尿液送驗結果，呈
    第一級毒品海洛因之代謝物嗎啡、第二級毒品安非他命、甲
    基安非他命之陽性反應，始悉上情。
二、案經宜蘭縣警察局移送臺灣宜蘭地方法院檢察署檢察官偵查
    起訴，嗣於本院準備程序進行中，被告先就被訴事實為有罪
    之陳述，經裁定進行簡式審判程序。
    理  由
一、上揭犯罪事實，業據被告甲○○於本院審理時坦承不諱，且
    其於94年3月2日晚間9時50分為警所採之尿液，經送檢驗結
    果，確實呈第一級毒品海洛因之代謝物嗎啡、第二級毒品安
    非他命及甲基安非他命之陽性反應，亦有宜蘭縣警察局刑警
    隊偵辦第一、二級毒品案件犯罪嫌疑犯尿液驗編號、姓名對
    照表、慈濟大學濫用藥物檢驗中心檢驗總表各1件在卷可稽
    。又被告於87年間，因施用毒品案件，經依本院裁定送觀察
    、勒戒後，認無繼續施用毒品之傾向，由臺灣宜蘭地方法院
    檢察署檢察官於88年1月8日以87年度偵緝字第228號為不起
    訴處分確定。又因施用第二級毒品安非他命案件，經依本院
    88年度毒聲字第293號裁定送觀察、勒戒後，認有繼續施用
    毒品之傾向，由臺灣宜蘭地方法院檢察署檢察官以88年度偵
    緝字第244號聲請簡易判決處刑，經本院於88年10月26日以
    88年度羅簡字第159號判決判處有期徒刑5月確定，其強制戒
    治並於91年6月13日執行期滿，其間復因施用第一級毒品海
    洛因案件，經臺灣宜蘭地方法院檢察署檢察官以89年度毒偵
    字第608號起訴書提起公訴，由本院於90年11月19日以90年
    度訴緝字第12號判決判處有期徒刑6月確定。再因施用第二
    級毒品安非他命案件，經臺灣宜蘭地方法院檢察署檢察官以
    93年度毒偵字第1177號起訴書提起公訴，本院於94年2月24
    日以94年度易字第9號判決判處有期徒刑4月確定等情，亦有
    前開聲請簡易判決處刑書、起訴書、判決書、臺灣高等法院
    被告全國前案紀錄表各1件附卷可佐。依此，足徵被告上開
    自白確與事實相符，其於強制戒治執行完畢釋放後，五年內
    再犯本案施用毒品罪之事證已臻明確，其犯行堪予認定，應
    依法論科。
二、查海洛因、安非他命為毒品危害防制條例第2條第2項第1、2
    款所規定之第一、二級毒品，不得擅自施用，故核被告施用
    海洛因、安非他命之行為，分係犯毒品危害防制條例第10條
    第1項之施用第一級毒品罪及同條第2項之施用第二級毒品罪
    。其施用行為前持有第一、二級毒品之低度行為，分別為其
    施用一、二級毒品之高度行為所吸收，不另論罪。再被告先
    後多次施用第二級毒品之行為，時間緊接，所犯係構成要件
    相同之罪，應依連續犯以1罪論，並依法加重其刑。又被告
    於94年3月1日係同時施用第一級毒品及第二級毒品，為一行
    為觸犯前開施用第一級毒品及第二級毒品之罪，為想像競合
    犯，應從一較重之施用第一級毒品1罪論；公訴人雖認被告
    係分別施用第一級毒品及第二級毒品，惟為被告所否認，而
    公訴人就被告係分別施用第一、二級毒品並未提出證據佐證
    ，尚難採據，爰依有利於被告之原則，認定被告係同時施用
    第一級毒品及第二級毒品，是公訴人認上開2罪予以分論併
    罰，容有誤會，附此敘明。又被告前因違反毒品危害防制條
    例案件，經本院分別以88年度羅簡字第159號、90年度訴緝
    第12號判決判處有期徒刑5月、6月確定，甫於92年4月25日
    縮刑期滿而執行完畢之事實，有卷附之本院90年度訴緝第12
    號判決書及臺灣高等法院被告全國前案紀錄表各1件可資參
    照，其於有期徒刑之執行完畢後，五年以內再犯有期徒刑以
    上之本罪，為累犯，應依法加重其刑。爰審酌被告之素行、
    智識程度；犯罪之動機、目的、手段；前已因施用毒品之犯
    行，經觀察勒戒、強制戒治及執行徒刑完畢，仍不知悔改，
    復繼續沾染毒品惡習，其施用毒品行為對於自身及社會所造
    成之危害程度非輕；施用毒品之犯罪態樣及施用之次數；並
    其犯後已坦承犯行，態度尚佳等一切情狀，量處如主文所示
    之刑，以示警懲。
據上論斷，應依刑事訴訟法第273條之1第1項、第299條第1項前
段，毒品危害防制條例第10條第1項、第2項，刑法第11條前段、
第55條、第47條，判決如主文。
本案經檢察官陳嘉瑜到庭執行職務。
中　　華　　民　　國　　94　　年　　6 　　月　　2 　　日
                  臺灣宜蘭地方法院刑事第四庭
                      法  官　林惠玲
以上正本證明與原本無異。
如不服本判決，應於判決送達後10日內，向本院提出上訴狀。（
需附繕本）
                      書記官　林秀麗
中　　華　　民　　國　　94　　年　　6 　　月　　3 　　日
附錄本案論罪科刑法條全文：
毒品危害防制條例第10條第1項
